臺灣高等法院高雄分院刑事判決　　　 100年度上易字第1041號
上　訴　人　臺灣高雄地方法院檢察署檢察官
上　訴　人
即　被　告　賴清田
上列上訴人因被告違反性騷擾防治法案件，不服臺灣高雄地方法
院100 年度易字第1148號中華民國100 年9 月8 日第一審判決（
起訴案號：臺灣高雄地方法院檢察署100 年度偵字第12663 號）
，提起上訴，本院判決如下：
     主  文
原判決撤銷。
賴清田成年人意圖性騷擾，乘少年不及抗拒而為觸摸其臀部之行
為，處有期徒刑伍月，如易科罰金，以新台幣壹仟元折算壹日。
其餘被訴性騷擾乙女部分（代號）0000-00000A1）無罪。
     事  實
一、賴清田於民國（下同）100 年4 月15日上午7 時40分，於搭
    乘高雄市205 號公車時，見車內人潮擁擠，乃基於對少年00
    00-00000A1（未滿18歲，真實姓名年籍詳卷，下稱甲女）性
    騷擾之意圖，走近甲女身後，以其所穿長褲內勃起之生殖
    器一直觸碰甲女臀部，讓甲女感受被性冒犯而不悅，經以手
    肘抵住防衛，賴清田仍不罷手，繼續移動位置，以勃起之生
    殖器碰觸甲女之臀部，直至甲女向一旁同學反應遭到性騷擾
    ，賴清田始離開甲女走向公車後方。嗣經甲女向公車司機反
    應，報警查辦。
二、案經甲女訴由高雄市政府警察局鼓山分局移請台灣高雄地方
    法院檢察署檢察官偵查起訴。
    理  由
一、證據能力部分：
    被告於原審及本院否認甲女、乙女於警訊、偵查中所為陳述
    之證據能力，本院審酌甲女、乙女於警訊中之陳述，並無刑
    事訴訟法第159 條之2 及第159 條之3 所示情形，依刑事訴
    訟法第159 條第1 項規定，自不得作為證據，至於甲女、乙
    女於偵查中所為證述，業經具結，且在法律專業的檢察官訊
    問下所為之陳述，審其訊問筆錄並無顯不可信之情況，依刑
    事訴訟法第159條之1第2項規定，得為證據。
二、認定事實之依據
  1.訊據上訴人即被告坦承於上揭時地搭乘公車，惟矢口否認上
    揭犯行，辯稱：沒有對甲女做什麼動作，沒有性騷擾她等語
    。
  2.惟被害人甲女於偵查中及原審中均具結證述被告在公車內有
    上開性騷擾行為，並對被告如何靠近，如何以勃起之生殖器
    觸碰甲女臀部，甲女感受被冒犯而以手肘、書包抵擋，被告
    仍未停止，繼續挪動位置碰觸甲女臀部之過程指述綦詳並一
    致，以甲女之學生身份且與被告素不相識之情況觀之，甲女
    無誣陷被告之動機，且甲女與被告近身接觸並持續對被告之
    動作採取防護措施，自無誤認之可能。況當時在公車上，乙
    女注意到被告後，被告亦以其勃起之生殖器頂住乙女之手臂
    ，所述情形亦足佐證甲女之指述為真，被告否認犯行，顯不
    足採信。從而，本案事證明確，被告利用搭乘公車，因車內
    擁擠難免身體碰觸之機會，讓甲女未及防範下遂行以長褲內
    勃起之生殖器觸碰甲女臀部之行為，以滿足性騷擾之意圖，
    而甲女因此感受性冒犯而心生不悅之事實堪以認定。
  3.雖上訴人即被告領有身心障礙手冊，然依其記載係智障中度
    ，僅智能發展障礙，仍有察知其行為係侵犯他人之辨識能力
    ，且對於被訴犯行始終否認，亦有能力分辨有利或不利於己
    之指述而陳述無礙。且被告賴清田在甲女向同學表示被侵犯
    而求援時，即能察覺情況不利而停止犯行，離開甲女，足見
    被告並非不能辨識其行為違法或依其辨識而行為之能力有欠
    缺或顯著減低之情形，所辯因智障無辨識能力云云不足採。
三、論罪科刑
  1.核被告對甲女所為，係以性暗示的動作，讓甲女有被冒犯不
    悅的感覺，尚未達足以滿足自己，引起他人性慾之猥褻程度
    ，應係犯性騷擾防治法第25條第1 項之意圖性騷擾，乘人不
    及抗拒而為觸摸其臀部之罪，被告接連多次觸碰甲女臀部之
    行為，係數行為於相當密切接近之時地所為，侵害同一法益
    ，各行為之獨立性極為薄弱，依一般社會觀念，在時間差距
    上，難以強行分開，在刑法評價上，應視為數個舉動接續施
    行之接續犯，而為包括一罪。又甲女受害時乃12歲以上，未
    滿18歲之少年，有卷附代號與真實姓名對照表可稽，依兒童
    及少年福利法第70條第1 項前段規定，被告係成年人，故意
    對少年犯罪，應加重其刑。原審就甲女部分予以論罪科刑，
    固非無見，惟未援引上開兒童及少年福利法第70條第1 項規
    定加重其刑，並於主文內載明上開刑法分則加重之旨（最高
    法院99年台上更字第1128號判決可資參照），自有可議。被
    告上訴否認犯罪委無可取，檢察官執此指摘原審對甲女部分
    判決不當為有理由，應由本院就此部分予以撤銷改判。
  2.爰審酌被告不尊重他人，竟利用搭乘公車，人潮擁擠之機會
    ，以其褲內勃起之生殖器對尚未成年之少年甲女之臀部一直
    碰觸，讓甲女感覺被性冒犯而噁心不悅，在公眾場合性騷擾
    之情節不輕，惟念及被告智能發展障礙，一時難抑衝動而犯
    刑章，併其未坦承犯行之事後態度等一切犯罪情狀，量處有
    期徒刑5 月，如易科罰金，以新台幣1 仟元折算1 日。
四、無罪部分（被訴性騷擾乙女部分）
  1.公訴意旨略以：被告賴清田於100 年4 月15日上午7 時40分
    ，於搭乘高雄市公車時，先性騷擾甲女（上述有罪部分），
    繼而移往公車後方，靠近乙女，以其膝蓋摩擦乙女左大腿外
    側，再以其生殖器摩擦乙女左手臂，雙眼注視著乙女胸部，
    經乙女以「你在看哪裏」大聲喝止後，賴清田始停止上開作
    為，因認被告賴清田就乙女部分亦犯性騷擾防治法第25條第
    1 項之趁機性騷擾罪嫌云云。
  2.按性騷擾防治法第25條第1 項科以刑罰之犯罪構成要件為「
    意圖性騷擾，乘人不及抗拒而為親吻、擁抱或觸摸其臀部、
    胸部或其他身體隱私處之行為」，相較於同法第20條「對他
    人為性騷擾者，由直轄市、縣（市）主管機關處新台幣1 萬
    元以上，10萬元以下罰鍰」之行政罰，可以得知同法第25條
    第1 項之刑罰規定有特定之性騷擾方式及性騷擾之身體部位
    。本案被告賴清田對乙女所為，依乙女於偵查中及原審審理
    時之指述，被告所碰觸之乙女部位為左大腿外側、左手臂，
    並非乙女臀部、胸部或其他身體之隱私處，縱被告以褲內勃
    起之生殖器碰觸乙女之左手臂，讓乙女感受被性冒犯而構成
    性騷擾，亦與性騷擾防治法第25條第1 項之構成要件不合，
    更難認為已達刑法猥褻罪之程度，而係同法第20條行政罰之
    範疇。此外，查無其他積極證據足認被告此部分犯罪，原審
    不察，就乙女部分亦予論罪科罰尚有不當，檢察官上訴意旨
    指摘此部分應予加重論罪為無理由，被告上訴意旨否認此部
    分犯罪為有理由，應由本院就此部分撤銷改判，諭知被告此
    部分（乙女，代號0000-00000A1）無罪之判決。
據上論斷，應依刑事訴訟法第369 條第1 項前段、第364 條、第
299 條第1 項前段、第301 條第1 項、性騷擾防治法第25條第1
項、兒童及少年福利法第70條第1 項、刑法第11條前段、刑法第
41條第1項前段判決如主文。
本案經檢察官王俊力到庭執行職務。
中    華    民    國   100    年    11    月    23    日
                  刑事第九庭    審判長法  官  莊秋桃
                                      法  官  田平安 
                                      法  官  范惠瑩
以上正本證明與原本無異。
本件判決不得上訴。
中    華    民    國  100     年    11    月    24    日
                                      書記官  張文斌
附錄本判決論罪科刑法條：
性騷擾防治法第25條第1項：
意圖性騷擾，乘人不及抗拒而為親吻、擁抱或觸摸其臀部、胸部
或其他身體隱私處之行為者，處2 年以下有期徒刑、拘役或科或
併科新臺幣10萬元以下罰金。